Minutes et répertoires du notaire Guillaume SIMON, 1554 - juillet 1566 (étude VIII)
Archives nationales
Minutes et répertoires du notaire Guillaume SIMON (étude VIII)
1554 - juillet 1566
MC/ET/VIII/514 - MC/ET/VIII/530
Étude notariale VIII (Paris; 1465-....); Simon, Guillaume
n ml
Archives nationales de France
Minutes et répertoires: la loi 2008-696 du 15 juillet 2008 relative aux archives a fixé à 75 ans à compter de la date de l'acte, ou à 25 ans à compter de la date du décès de l'intéressé si ce délai est plus bref, le délai de communication des minutes et répertoires des notaires; ce délai est porté à 100 ans à compter de la date de l'acte si le document se rapporte à un mineur (code du Patrimoine, articles L213-2, 4e d et 5e).
Autres documents de l'étude (dossiers de clients, comptabilité...): s'agissant d'archives privées, ces documents sont communicables selon les modalités fixées par le déposant ou le donateur.
Certains documents ne sont pas accessibles en raison de leur mauvais état de conservation.
Versement
Attention: ce notaire n'a pas laissé de répertoire pour son activité dans l'étude VIII
Accès aux instruments de recherche de tous les notaires de l’étude VIII
Archives de l'étude VIII
- Minutes de Guillaume SIMON, 1554 - juillet 1566; MC/ET/VIII/514 - MC/ET/VIII/530
  - Minutes concernant la seigneurie d'Aubervilliers (terrier) et d'autres clients. 1555, 26 décembre - 1566, juillet, 26 décembre 1555 - juillet 1566; MC/ET/VIII/514
    Informations complémentaires:
    1555, 26 décembre: minutes.
    1563, 12 septembre à 1568, 7 juin: terrier d'Aubervilliers, près Meudon, pour Jacques Belleau, abbé de Cheminon, seigneur d'Aubervilliers.
    1566, 20 avril à juillet: minutes.
    Informations concernant le classement:
    Le niveau inférieur de description, quand il existe, correspond aux minutes d'actes. Toutes les minutes ne sont pas forcément décrites une à une. Les descriptions de ces minutes sont plus ou moins détaillées.
    terrier; Aubervilliers (Seine-Saint-Denis); Belleau, Jacques
  - Minutes. 1556, 7 avril - 1557, 14 avril, 7 avril 1556 - 14 avril 1557; MC/ET/VIII/515
    Joint 7 inventaires.
    - Acte concernant Philippe Leclerc, marchand drapier drapant, demeurant rue Sainte-Geneviève-au-Mont., 29 novembre 1556; MC/ET/VIII/515
      Origine de l'information:
      Actes concernant des drapiers au XVIe siècle (1063 actes) (fichier papier entièrement dématérialisé; voir contexte dans le Plan d’orientation général - Notaires de Paris, guides thématiques du Minutier).
      Date de création de la notice: 2003
      Date de révision: 2021 (Marie-Françoise Limon-Bonnet)
      Leclerc, Philippes; négociant
  - Minutes. 1557, 1er mai - 1558, 24 avril, 1er mai 1557 - 24 avril 1558; MC/ET/VIII/516; registre
    1557, 1er mai à 1558, 31 mars.
    1558, 19 et 24 avril: en tête du registre.
    - Acte concernant Louis Juneau, marchand drapier, et Guillaume Alix., 31 mai 1557; MC/ET/VIII/516
      Juneau, Loys; Alix, Guillaume; négociant
    - Acte concernant Nicole Laisné, docteur régent en la faculté de l'université de Paris., 4 juin 1557; MC/ET/VIII/516
      Collèges et université de Paris au XVIe siècle (env. 9000 actes), par Madeleine Jurgens, Pierre-Yves Louis, Agnès Masson et Xenia Pamfilova, v. 1950, 1985-1994. (fichier papier entièrement dématérialisé; voir contexte dans le Plan d’orientation général - Notaires de Paris, guides thématiques du Minutier).
      Date de création de la notice: 2007
      Laisné, Nicole; docteur d'université
    - Acte concernant Philippe de Flesselles, docteur régent en la faculté de médecine, conseiller et ordinaire du roi., 13 octobre 1557; MC/ET/VIII/516
      Flesselles, Philippe de (....-1561); docteur d'université
    - Titre nouvel par François de Belin, marchand drapier, bourgeois de Paris., 18 janvier 1558; MC/ET/VIII/516
      titre nouvel; Belin, François de; négociant
  - Minutes. 1557, mai - 1558, 9 avril, mai 1557 - 9 avril 1558; MC/ET/VIII/517
    - Acte concernant Guillaume Alix et Louis Juneau, marchand drapier., 31 mai 1557; MC/ET/VIII/517
      Alix, Guillaume; Juneau, Loys; négociant
  - Minutes. 1558, 11 avril - 1559, 24 mars, 11 avril 1558 - 24 mars 1559; MC/ET/VIII/518
    1558, 11 avril à 1559, 24 mars: actes dressés par Guillaume, Simon.
    1559, 25 mars ou mai: donation en usufruit sur parchemin par Jacques Fourre, abbé de Livry, à Gabriel de Bersieres, prieur claustral de la maison des Ermites du Val-Adam, dépendant de l'abbaye passée par-devant Vincent Maupeou.
    - François Regnier, maître des basses oeuvres à Paris, et Charles de Briouse, du même état., 10 janvier 1559; MC/ET/VIII/518
      Fichier dit 'général' XVIe siècle (env. 30.000 actes), par le personnel du Minutier, 1930-1999 (fichier papier entièrement dématérialisé; voir contexte dans le Plan d’orientation général - Notaires de Paris, guides thématiques du Minutier).
      Date de création de la notice: 2008
      Régnier, François; Briouse, Charles de
    - Acte concernant Guillaume Treillault, marchand drapier, bourgeois de Paris., 6 février 1559; MC/ET/VIII/518
      Treillault, Guillaume; négociant
  - Minutes. 1558, avril - 1559, 12 mars, avril 1558 - 12 mars 1559; MC/ET/VIII/519; registre. Document détérioré.
    Acte(s) de la même période coté(s) séparément:
    Voir aussi MC/ET/VIII/516 (pour les inventaires qui sont joints au registre).
    1558, 28 juillet à 1559, 12 mars, joint 5 inventaires, 1558, avril.
    - Inventaire après décès de Christophe Jourlain, tonnelier au faubourg Saint-Denis, y demeurant, à l'enseigne de l'image saint Jacques, dressé à la requête de Jeanne Belleville, sa veuve, et de Catherin Delaulne, faiseur d'éventails à Paris, exécuteur testamentaire, et stipulant pour le fils mineur que le défunt a eu de Catherine Ferre, sa deuxième femme., 15 avril 1558; MC/ET/VIII/519; 5 f.
      Outils du métier de tonnelier.
      Documents du Minutier central des notaires de Paris, Inventaires après décès, tome II, 1547-1560, catalogue [2059 actes], par Florence Greffe et Valérie Brousselle, Paris, Archives nationales,1997, notice n°1668 (instrument de recherche imprimé dématérialisé dont la version intégrale est accessible en ligne par la rubrique 'Autres instruments de recherche', voir contexte dans le Plan d’orientation général - Notaires de Paris, guides thématiques du Minutier).
      Documents du Minutier central des notaires de Paris, Inventaires après décès, tome II, 1547-1560, catalogue, par F. Greffe et V. Brousselle,1997, 769 p.
      inventaire après décès; Saint-Denis (faubourg); Belleville, Jeanne (veuve de Christophe Jourlain); Delaulne, Catherin; Ferre, Catherine (femme de Christophe Jourlain); Jourlain, Christophe; tonnelier
    - Inventaire après décès de Quentin Fournier, marchand orfèvre, bourgeois de Paris, demeurant rue Saint-Jacques-de-la-Boucherie, dressé à la requête de Geneviève Marteau, veuve de Guillaume Fournier, marchand orfèvre, bourgeois de Paris, fils que le défunt a eu de Denise Galloppin, tutrice de la fille mineure qu'elle a eue de Guillaume, en la présence de Pierre Fournier, marchand, subrogé tuteur., 6 mai 1558; MC/ET/VIII/519; 22 f. Premières pages détériorées par les rongeurs dans la partie inférieure.
      Meubles taillés; marchandises et outils du métier d'orfèvre; Inventaire de la société pour le métier d'orfèvre entre le défunt et Nicolas Charpentier; maison et titres de propriété à Argenteuil.
      Documents du Minutier central des notaires de Paris, Inventaires après décès, tome II, 1547-1560, catalogue [2059 actes], par Florence Greffe et Valérie Brousselle, Paris, Archives nationales,1997, notice n°1683 (instrument de recherche imprimé dématérialisé dont la version intégrale est accessible en ligne par la rubrique 'Autres instruments de recherche', voir contexte dans le Plan d’orientation général - Notaires de Paris, guides thématiques du Minutier).
      inventaire après décès; Argenteuil (Val-d'Oise); Saint-Jacques-la-Boucherie (rue); Charpentier, Nicolas; Fournier, Guillaume; Fournier, Pierre; Fournier, Quentin; Galloppin, Denise (femme de Quentin Fournier); Marteau, Geneviève (veuve de Guillaume Fournier); orfèvre; orfèvre
    - Inventaire après décès de Jean Maillard, manouvrier à Paris, demeurant rue de la Juiverie, dressé à la requête de Jeanne Lamyat, sa veuve, tutrice du fils mineur né du premier mariage du défunt avec Nicole Galleron., 20 mai 1558; MC/ET/VIII/519; 3 f.
      Documents du Minutier central des notaires de Paris, Inventaires après décès, tome II, 1547-1560, catalogue [2059 actes], par Florence Greffe et Valérie Brousselle, Paris, Archives nationales,1997, notice n°1687 (instrument de recherche imprimé dématérialisé dont la version intégrale est accessible en ligne par la rubrique 'Autres instruments de recherche', voir contexte dans le Plan d’orientation général - Notaires de Paris, guides thématiques du Minutier).
      inventaire après décès; Juiverie (rue de la); Galleron, Nicole (femme de Jean Maillard); Lamyat, Jeanne (veuve de Jean Maillard); Maillard, Jean; journalier
    - Inventaire après décès de Girard Poupet, marchand bourgeois de Paris, demeurant rue de la Calandre, à l'enseigne de l'image saint Michel, dressé à la requête de Marie Juc, sa veuve, tutrice de leurs enfants mineurs, de Jérémie Juc, sergent à verge au Châtelet de Paris, exécuteurs testamentaires, de Guillaume Sarrazin, marchand rôtisseur, bourgeois de Paris, et de Didière Poupet, sa femme, fille née du second mariage du défunt avec Marie Tarin, et de Nicolas Vymont, brodeur à Paris, subrogé tuteur de la fille mineure née du quatrième mariage du défunt avec Isabeau Noël., 27 juin 1558; MC/ET/VIII/519; 17 f. Dernières pages détériorées par les rongeurs.
      Tapis peint sur toile; meubles taillés; sculpture; tapisseries; bijoux; joyaux; vaisselle d'argent; mention de l' Inventaire après décès de Jacqueline Mahiet, troisième femme du défunt.
      Documents du Minutier central des notaires de Paris, Inventaires après décès, tome II, 1547-1560, catalogue [2059 actes], par Florence Greffe et Valérie Brousselle, Paris, Archives nationales,1997, notice n°1705 (instrument de recherche imprimé dématérialisé dont la version intégrale est accessible en ligne par la rubrique 'Autres instruments de recherche', voir contexte dans le Plan d’orientation général - Notaires de Paris, guides thématiques du Minutier).
      inventaire après décès; Calandre (rue de la); Juc, Jérémie; Juc, Marie (veuve de Girard Poupet); Mahiet, Jacqueline (femme de Girard Poupet); Noël, Isabeau (femme de Girard Poupet); Poupet, Didière (femme de Guillaume Sarrazin); Poupet, Girard; Sarrazin, Guillaume; Tarin, Marie (femme de Girard Poupet); Vymont, Nicolas; auxiliaire de justice; commerçant; commerçant; brodeur
    - Obligation de Jacques Guéry, marchand, demeurant à Gazeran 'près de Rambouillet', à Jean de Laulne, marchand de draps de soie, bourgeois de Paris., 7 août 1558; MC/ET/VIII/519
      Métiers, personnes, lieux, 1540-1600 (1423 actes), par Catherine Grodecki, 1971-1986 (fichier papier entièrement dématérialisé; voir contexte dans le Plan d’orientation général - Notaires de Paris, guides thématiques du Minutier).
      Date de création de la notice: 2009
      obligation; Guéry, Jacques; Laulne, jean de; commerçant; négociant
    - Marché par Pierre Normain, maître tailleur d'images et peintre, demeurant rue de la Vieille-Tixeranderie, envers André Croyo, maître tailleur d'habits, exécuteur du testament de Ildevert Bernard, marchand, bourgeois de Paris, pour sa sépulture., 24 août 1558; MC/ET/VIII/519
      ou
      Histoire de l'art XVIe siècle, 1530-1600 (2698 actes), par Catherine Grodecki, 1971-1986 (fichier papier entièrement dématérialisé; voir contexte dans le Plan d’orientation général - Notaires de Paris, guides thématiques du Minutier).
      marché; Tixeranderie (rue de la); Normain, Pierre; Croyo, André; Bernard, Ildevert; sculpteur; peintre; tailleur d'habits
    - Acte concernant Guillaume Alix et Louis Juneau, marchand drapier., 30 août 1558; MC/ET/VIII/519
    - Acte concernant Jamet, Godin, drapier drapant à Persan près de Beaumont-sur-Oise., 30 août 1558; MC/ET/VIII/519
      Persan (Val-d'Oise); Godin, Jamet; tisserand
    - Inventaire après décès de Guillemette Hubert, femme de Pierre Dubuz, sergent du nombre de la douzaine du roi, demeurant rue de la Juiverie, à l'enseigne de l'Image saint Pierre, dressé à la requête de son mari, exécuteur testamentaire, et stipulant pour Nicolas Dubuz, marchand mercier, bourgeois de Paris, leur fils., 7 septembre 1558; MC/ET/VIII/519; 6 f.
      Tapis peint sur toile; livres.
      Documents du Minutier central des notaires de Paris, Inventaires après décès, tome II, 1547-1560, catalogue [2059 actes], par Florence Greffe et Valérie Brousselle, Paris, Archives nationales,1997, notice n°1738 (instrument de recherche imprimé dématérialisé dont la version intégrale est accessible en ligne par la rubrique 'Autres instruments de recherche', voir contexte dans le Plan d’orientation général - Notaires de Paris, guides thématiques du Minutier).
      inventaire après décès; Juiverie (rue de la); Dubuz, Nicolas; Dubuz, Pierre; Hubert, Guillemette (femme de Pierre Dubuz); commerçant
    - Acte concernant Claude Leconte, marchand drapier, bourgeois de Paris., 15 septembre 1558; MC/ET/VIII/519
      Leconte, Claude; négociant
    - François Regnier, maître des basses oeuvres à Paris, et Charles de Briouse, du même état., 10 janvier 1559; MC/ET/VIII/519
  - Minutes. 1559, 2 avril - 1560, 10 avril, 2 avril 1559 - 10 avril 1560; MC/ET/VIII/520; Document détérioré.
    - Marché entre Jean Mahieu, 'enfonsseur' de puits, et Antoine Richard, maître maçon à Paris, pour 'enfonsser' un puits., 11 juin 1559; MC/ET/VIII/520
      marché; Mahieu, Jean; Richard, Antoine; maçon
    - Acte concernant Louis de Billy, marchand drapier, bourgeois de Paris., 17 août 1559; MC/ET/VIII/520
      Billy, Loys de; négociant
    - Claude Henry, maître doreur sur fer, rue de la Juiverie., 5 janvier 1560; MC/ET/VIII/520
      Fichier dit 'général' XVIe siècle (env. 30.000 actes), par le personnel du Minutier, 1930-1999 (fichier papier entièrement dématérialisé; voir contexte dans le Plan d'orientation général - Notaires de Paris, guides thématiques du Minutier).
      Juiverie (rue de la); Henry, Claude; décorateur
    - Acte concernant Mathurin Chevallier, marchand drapier, bourgeois de Paris., 8 mars 1560; MC/ET/VIII/520
      Actes concernant des drapiers au XVIe siècle (1063 actes) (fichier papier entièrement dématérialisé; voir contexte dans le Plan d'orientation général - Notaires de Paris, guides thématiques du Minutier).
      Chevallier, Mathurin; négociant
  - Minutes. 1560, 14 avril - 1561, 5 avril, 14 avril 1560 - 5 avril 1561; MC/ET/VIII/521; Document détérioré.
    - Acte concernant Outhenin Bonjan, marchand drapier, bourgeois de Paris., 18 octobre 1560; MC/ET/VIII/521
      Bonjan, Outhenin; négociant
    - Mathurin Ancelme, maçon, tailleur de pierres à Paris, rue Michel Leconte, en la maison ou pend pour enseigne La Souche, et Lucette Deschamps, sa femme., 11 décembre 1560; MC/ET/VIII/521
      Michel-Le-Comte (rue); Ancelme, Mathurin; Deschamps, Lucette; maçon; tailleur de pierre
    - Acte concernant Mathieu de Lancy, marchand drapier, bourgeois de Paris., 5 avril 1561; MC/ET/VIII/521
      Lancy, Mathieu de; négociant
  - Minutes. 1560, 14 avril - 1561, 5 avril, 14 avril 1560 - 5 avril 1561; MC/ET/VIII/522
    - Inventaire après décès de Jean Gueret, marchand drapier, bourgeois de Paris et Catherine Fraulde, sa femme., 26 juillet 1560; MC/ET/VIII/522
      inventaire après décès; Gueret, Jean; Fraulde, Catherine; négociant
    - Procuration par René Rehue, marchand drapier, bourgeois de Paris, à Louis Gervaise, aussi drapier., 5 septembre 1560; MC/ET/VIII/522
      procuration; Rehue, René; Gervaise, Loys; négociant
    - Vente par Louise Hardy, veuve de Pierre de La Vernade, l'un des cent gentilhommes ordinaires de la Maison du roi, à Philippe Gobelin, procureur au Châtelet de Paris., 11 septembre 1560; MC/ET/VIII/522
      acte de vente; Gobelin, Philippe, Hardy, Loyse; La Vernade, Pierre de; procureur de justice (Ancien Régime)
    - Acte concernant Louis Juneau, marchand drapier, bourgeois de Paris, demeurant sur le Pont-Saint-Michel, et Barbe Perier, sa femme., 20 septembre 1560; MC/ET/VIII/522
      Saint-Michel (pont); Juneau, Loys; Perier, Barbe; négociant
    - Inventaire après décès de Richard de La Mothe, marchand drapier, bourgeois de Paris, rue de la Vieille Draperie, et Marie Lamoureulx, sa femme., 17 janvier 1561; MC/ET/VIII/522
      inventaire après décès; Vieille-Draperie (rue de la); La Mothe, Richard de; Lamoureulx, Marie; négociant
  - Minutes. 1561, juillet - 1562, 26 mars, juillet 1561 - 26 mars 1562; MC/ET/VIII/523; Document détérioré.
    Attention: acte(s) coté(s) en Réserve
    - Déclaration de Jean de Berneul, commis à la garde des munitions de l'artillerie du roi à Vervins, en tant que secrétaire de Léon Strozzi, capitaine général des galères du roi, au sujet de l'expédition dudit Strozzi, à l'Ile des Cerfs en 1549, de laquelle il fait part, et au cours de laquelle, le navire de l'expédition fut brûlé en mer par les Anglais., 9 octobre 1561; MC/RS//605
      En annexe: une transcription dactylographiée de l'acte.
      Cote originelle du document:
      MC/ET/VIII/523
      Informations concernant le classement et la cotation du document:
      Acte coté en Réserve.
      Catalogue de la Réserve du Minutier central, 1984-1988 (dactylogramme entièrement dématérialisé; voir contexte dans le Plan d’orientation général - Notaires de Paris, guides thématiques du Minutier).
      Date de création de la notice: 2002
      déclaration; Strozzi, Léon; Berneul, Jean de
    - Acte concernant Claude Le Conte, marchand drapier, bourgeois de Paris., 1562; MC/ET/VIII/523
      Le Conte, Claude; négociant
  - Minutes. 1562, 6 avril - 1563, 5 avril, 6 avril 1562 - 5 avril 1563; MC/ET/VIII/524
  - Minutes. 1563, 12 avril - 1564, 12 mars, 12 avril 1563 - 12 mars 1564; MC/ET/VIII/525
    - Acte concernant Guillaume Levieux, marchand drapier, bourgeois de Paris., 1563 - 1564; MC/ET/VIII/525
      Levieux, Guillaume; négociant
    - Vente par Louise Hardy, veuve de Pierre de La Vernade, à Philippe Gobelin, procureur au Châtelet., 28 juillet 1563; MC/ET/VIII/525
      acte de vente; Gobelin, Philippe; Hardy, Louise; La Vernade, Pierre; procureur de justice (Ancien Régime)
    - Quittance donnée par Simon Puthois, maître maçon, demeurant rue Poupée, à Antoine de Vauconsains, marchand, peintre ordinaire du roi, Nicolas Chrestien, marchand orfèvre, Martin Lemaire, passementier de la reine, Noël Savary et Louis Huppé, tous syndics de la communauté des marchands de la foire Saint-Germain-des-Prés, d'une somme de 5300 livres, dont 3800 livres tournois pour travaux de maçonnerie, charpente, menuiserie, couverture et pavé de l'enclos de la foire, plus 1502 livres 5 sols 2 deniers et 702 livres 5 sols 2 deniers pour augmentation de travaux faits après l'adjudication. A quoi il faut ajouter une somme de 45 livres pour les frais engagés au Châtelet, afin d'obtenir le recouvrement du prix des travaux., 25 janvier 1628; MC/ET/VIII/525
      Documents du Minutier central concernant les peintres, sculpteurs et graveurs au XVIIe siècle (1600-1650) [études I à X, 1955 actes], par Marie-Antoinette Fleury, tome I, Paris, S.E.V.P.E.N, 1969, p. 692 (instrument de recherche imprimé dématérialisé, certaines notices sont plus détaillées dans la version intégrale accessible en ligne par la rubrique 'Autres instruments de recherche', voir contexte dans le Plan d’orientation général - Notaires de Paris, guides thématiques du Minutier).
      Documents du Minutier central concernant les peintres, sculpteurs et graveurs au XVIIe siècle (1600-1650), par Marie-Antoinette Fleury, tome I, Paris, S.E.V.P.E.N, 1969, LXXXIV-974 p.
      quittance; Poupée (rue); Saint-Germain (foire); Chrestien, Nicolas; Huppé, Louis; Lemaire, Martin; Puthois, Simon; Savary, Noël; Vauconsains, Antoine de; commerçant; maçon; orfèvre; passementier; peintre
  - Minutes. 1563, 12 avril - 1564, 12 mars, 12 avril 1563 - 12 mars 1564; MC/ET/VIII/526
    - Acte concernant Louis Gervaise, marchand drapier, bourgeois de Paris., 20 avril 1563; MC/ET/VIII/526
      Gervaise, Noël; négociant
    - Inventaire des meubles qui sont dans la maison de Marie Mauger, au village de Sèvres., 23 janvier 1564; MC/ET/VIII/526
      inventaire; Sèvres (Hauts-de-Seine); Mauger, Marie
  - Minutes concernant les seigneuries de Meudon et Port-Royal (terrier). 1563 - 1565, MC/ET/VIII/527; cahiers (2)
    Terrier de Meudon [Hauts-de-Seine] et de l'abbaye du Port-Royal [Magny-les-Hameaux (Yvelines)]: le premier pour le Cardinal Charles de Lorraine [Guise, Charles de Lorraine (1525-1574)], le second pour l'abbaye.
    terrier; Meudon (Hauts-de-Seine)
    - Terrier de Meudon et de l'abbaye de Port-Royal: le premier pour le cardinal Charles de Lorraine, le second pour l'abbaye., 1563 - 1565; MC/ET/VIII/527
      Report des actes analysés à l'occasion de l'établissement des répertoires numériques dits 'états numérique' des liasses et registres de minutes. (base de données migrée: voir contexte dans le Plan d’orientation général - Notaires de Paris, guides thématiques du Minutier).
      Date de création de la notice: 2011
      terrier; Magny-les-Hameaux (Yvelines); Port-Royal-des-Champs (Yvelines, abbaye de); Meudon (Hauts-de-Seine); Guise, Charles de Lorraine (1525-1574, cardinal de)
  - Minutes. 1564, 6 avril - 1565, 18 avril, 6 avril 1564 - 18 avril 1565; MC/ET/VIII/528
    Joint 5 inventaires.
    - Inventaire après décès de Simon Dumont, marchand mercier, biens sis rue aux Fèves, en une maison à l'image saint Antoine, tenue en location de la fabrique de Saint-Martial, paroisse Sainte-Croix-en-la-Cité, Saint-Germain-le-Vieil, Saint-Martial ou Sainte-Madeleine-en-la-Cité. 16 janvier 1565 [n.s.], 16 janvier 1564; MC/ET/VIII/528; 22 F° (Déchiré, moitié supérieure très ef.acée)
      Relevé d'inventaires après décès, 1560-1610 (3454 actes), par Martine Constans, 2001-2009 (base de données migrée: voir contexte dans le Plan d’orientation général - Notaires de Paris, guides thématiques du Minutier).
      Date de création de la notice: 2004
      inventaire après décès; Dumont, Symon; commerçant
    - Inventaire après décès de Jean de L'Aulne, marchand de draps de soie, rue de la Vieille-Draperie, à l'enseigne de la Toison d'or, au coin de la rue de la Savaterie, paroisse Saint-Martial., 1er mai 1564; MC/ET/VIII/528; 44 F°
      inventaire après décès; Vieille-Draperie (rue de la); Savaterie (rue de la); L'Aulne, Jean de; négociant
    - Inventaire après décès de Perrette Vanat, femme de Pierre Legendre, maître coutelier, (inachevé), rue de la Savaterie, à l'enseigne de la Cage, paroisse Saint-Martial., 6 juin 1564; MC/ET/VIII/528; 4 F° (Quart supérieur très ef.acé)
      inventaire après décès; Savaterie (rue de la); Cage (enseigne de la); Vanat, Perette; Legendre, Pierre
    - Inventaire après décès de Philleberde Godin, épouse de Jean Bellehere, absent, demeurant chez Jeanne Marteau, veuve d'Antoine Petremol, sieur de Saint-Vrin, conseiller à la Chambre des comptes (inachevé)., 8 juillet 1564; MC/ET/VIII/528; 4 F°
      inventaire après décès; Godin, Philleberde; Bellehere, Jean; Marteau, Jeanne; Petremol, Antoine; conseiller de cour souveraine (Ancien Régime)
    - Inventaire après décès de Jacques Savart, marchand mercier, biens sis rue aux Fèves, en une maison à l'image saint Antoine, près de Saint-Martial-en-la-Cité, paroisse Saint-Germain-le-Vieux, Saint-Martial, Sainte-Croix ou Sainte-Madeleine-en-la-Cité., 26 août 1564; MC/ET/VIII/528; 10 F°
      inventaire après décès; Fèves (rue aux); Saint-Antoine (image); Savart, Jacques; commerçant